臺灣臺南地方法院臺南簡易庭民事判決
110年度南簡字第1736號
原      告  富邦產物保險股份有限公司

法定代理人  羅建明  
訴訟代理人  魏至平  
被      告  鄭瑋瑄  


上列當事人間請求侵權行為損害賠償事件，本院於民國111年1月
13日言詞辯論終結，判決如下：
    主      文
被告應給付原告新臺幣96,526元，及自民國110年9月25日起至清
償日止，按週年利率百分之5計算之利息。
原告其餘之訴駁回。
訴訟費用新臺幣1,880元，由被告負擔新臺幣1,015元，餘由原告
負擔。
本判決原告勝訴部分得假執行。
    事實及理由
一、原告起訴主張：原告承保訴外人李宏仁所有並駕駛車牌號碼
    000-0000自用小客車（下稱系爭汽車）之車體損失險，被告
    於民國108年12月16日19時許，駕駛車牌號碼000-0000自用
    小客車，行駛於臺南市中西區海安路北往南方向，在與府前
    路交岔口，因未保持安全距離，追撞系爭汽車，致系爭汽車
    受損，原告已依保險契約給付系爭汽車修復費用新臺幣（下
    同）176,660元（工資31,230元、補漆22,300元、零件123,1
    30元），被告為本件肇事原因，應負肇事責任，並依保險法
    第53條規定取得代位權，爰依民法第184條第1項前段、第19
    1條之2規定，請求被告賠償上開損害。並聲明：被告應給付
    原告176,660元，及自起訴狀繕本送達翌日起至清償日止，
    按週年利率百分之5計算之利息。
二、被告抗辯：是系爭汽車撞伊車輛，縱認伊有肇事責任，訴外
    人亦與有過失，引為對抗原告之事由等語。
三、得心證之理由：
  ㈠原告主張之前揭事實，業據其提出道路交通事故當事人登記
    聯單、系爭汽車行車執照、汽（機）車險理賠申請書、估價
    單、照片、電子發票證明聯（南司簡調卷第15-27頁），並
    經本院向臺南市政府警察局第二分局調取本件交通事故相關
    卷宗資料查閱屬實（南司簡調字卷第43-82頁），另本院當
    庭勘驗事發現場之監視錄影光碟，製有勘驗筆錄在卷可查（
    本院卷第31頁），堪信原告之主張為真實。
　㈡被告雖為前揭抗辯。惟依監視錄影光碟內容可知被告駕駛汽
    車跟隨在系爭汽車之後，在系爭汽車穿越府前路時，車身雖
    有稍向右行，然隨即遭被告駕駛之汽車自左後方撞擊，而事
    故現場僅有一個車道，並無超車之空間，縱系爭汽車有右偏
    之情，被告均應保持前後安全車距，而被告行車未保持安全
    車距，因而發生本件事故。並無被告所辯是系爭汽車撞擊被
    告駕駛之汽車及訴外人就本件侵權行為損害發生有與有過失
    之情。
  ㈢因故意或過失，不法侵害他人之權利者，負損害賠償責任，
    民法第184條第1項前段定有明文。被保險人因保險人應負保
    險責任之損失發生，而對於第三人有損失賠償請求權者，保
    險人得於給付賠償金額後，代位行使被保險人對於第三人之
    請求權；但其所請求之數額，以不逾賠償金額為限，保險法
    第53條第1項亦定有明文。本件被告因未保持安全距離，致
    發生本件交通事故，造成原告所承保之系爭汽車損壞，原告
    已賠付系爭汽車之上開修復費用，則原告自得於其給付之賠
    償金額範圍內，代位被保險人向被告行使侵權行為損害賠償
    請求權。
  ㈢依民法第196條請求賠償物被毀損所減少之價額，得以修復費
    用為估定之標準，但以必要者為限，如修理材料以新品換舊
    品，應予折舊。系爭汽車修復費用中關於零件費用123,130
    元，有上開估價單在卷可查，既係以新零件更換被毀損之舊
    零件，自應將折舊予以扣除，始為合理。依行政院所頒布固
    定資產耐用年數表暨固定資產折舊率表，汽車之耐用年數為
    5年，依定率遞減法之折舊率則千分之369，並以1年為計算
    單位，其使用期間未滿1年者，按實際使用之數相當於全年
    之比例計算之，不滿1月者，以1月計算之。查系爭汽車係10
    6年9月出廠，有系爭汽車行車執照在卷可查，上開零件費用
    ，依定率遞減法每年應折舊千分之369，經計算後為42,996
    元（計算式：詳如附表所示），是系爭車輛修復之必要費用
    於扣除零件折舊後，加計工資31,230元、補漆22,300元為96
    ,526元（計算式：42,996＋31,230＋22,300＝96,526）。 是系
    爭汽車因本件車禍事故所支出之修復費用應為96,526元。從
    而，原告依保險法第53條第1項、民法第184條第1項前段規
    定，請求被告給付96,526元，及自起訴狀繕本送達翌日即11
    0年9月25日起至清償日止，按週年利率百分之5計算之遲延
    利息，為有理由，應予准許；逾此範圍之請求，即無理由，
    應予駁回。
四、原告雖另依民法第191條之2規定請求被告負損害賠償責任，
     惟依此請求，對於原告判決之結果，並無不同，對原告而
    言，並未更為有利，本院自不用再就原告併為主張之本於民
    法第191條之2規定所為之請求予以論述，附此敘明。
五、本件係就民事訴訟法第427條第1項適用簡易程序所為被告敗
    訴之判決，依民事訴訟法第389條第1項第3款規定，應依職
    權宣告假執行。另依職權確定本件訴訟費用額為1,880元（
    第一審裁判費），及兩造各自負擔之數額。
六、本件事證已臻明確，兩造其餘攻擊防禦方法，經本院審酌後
    ，認與判決之結果不生影響，無一一論述必要。
七、據上論結，本件原告之訴為一部有理由、一部無理由，判決
    如主文。
中　　華　　民　　國　　111 　年　　2 　　月　　17　　日
                  臺南簡易庭  法 官   施介元
以上正本係照原本作成。 
如不服本判決，應於送達後20日內，向本院提出上訴狀並表明上
訴理由（須附繕本）。如委任律師提起上訴者，應一併繳納上訴
審裁判費。
中　　華　　民　　國　　111 　年　　2 　　月　　17　　日
                             書記官   曾怡嘉
附  表
年數          折舊額  折舊後餘額     計算方式    金額 （新臺幣）    計算方式    金額 （新臺幣） 1 年 123,130×0.369 45,435元 123,130－45,435 77,695元 2 年 77,695×0.369 28,669元 77,695－28,669 49,026元 4 月 49,026×0.369×4/12 6,030元 49,026－6,030 42,996元